【裁判字號】    89,交訴,56
【裁判日期】    891206
【裁判案由】    過失致死
【裁判全文】
臺灣基隆地方法院刑事判決                          八十九年度交訴字第五六號
    公  訴  人  臺灣基隆地方法院檢察署檢察官
    被      告  甲○○
右列被告因過失致死案件，經檢察官提起公訴 (八十九年度偵字第二六九九號)，本
院判決如左：
    主  文
甲○○因過失致人於死，處有期徒刑拾月。
    事  實
一、甲○○於民國八十九年六月十八日上午十一時四十分許，駕駛車牌號碼ＤＸ－四
    六七九號自用小貨車，在基隆市○○路右轉華三街四十三號前，欲迴轉掉頭由光
    二路往成功一路方向行駛，遂在該路口處倒車。甲○○明知汽車在倒車時，應顯
    示倒車燈光或手勢後，謹慎緩慢後倒，並應注意其他車輛及行人。而依當時情形
    ，又無不能注意之情事，竟疏未注意有無行人通過，貿然在上開地點倒車，致其
    左後車身撞及正欲穿越馬路之行人宋榮助。使宋榮助當場倒地，經送往長庚紀念
    醫院基隆分院急救，仍因顱內出血合併腦水腫，延至同年月二十日凌晨四時二十
    五分許不治死亡。
二、案經基隆市警察局第一分局報請台灣基隆地方法院檢察署檢察官相驗後自動檢舉
    偵查起訴。
    理  由
一、訊據被告甲○○對於駕駛汽車在前開時、地肇事致被害人宋榮助死亡之事實直承
    不諱，惟否認有何過失致死犯行，辯稱：渠於倒車之時，有依規定顯示倒車燈光
    及手勢，且輕按喇叭，謹慎緩慢後倒，業已盡注意能事云云。然查：被告所駕駛
    之車號ＤＸ－四六七九號自用小貨車，於八十九年六月十八日上午十一時四十分
    許，在基隆市○○街、光二路口，其車頭原係朝南，被告欲掉頭往北朝成功一路
    方向行駛，遂在該路口倒車，於倒車之時，並未注意後方有無行人，以致左後車
    身撞及正穿越馬路之被害人宋榮助等情，迭據被告於警訊、偵查中及本院審理時
    所自承（分別見八十九年六月二十日警訊筆錄、八十九年度相字第二０二號偵查
    卷、本院八十九年十月十八日、十一月二十二日訊問筆錄），且有基隆市警察局
    第一分局忠二路派出所處理違反道路交通管理肇事案件通報單、舉發違反道路交
    通管理事件通知單、道路交通事故調查報告表及照片八章在卷足憑，堪信被告之
    自白為真實。且依上開偵查卷所附照片顯示，被告所駕駛之自用小貨車，其後車
    窗以紙板等物品遮蔽，足以影響被告倒車時之視線，被告於本院審理時，以書狀
    答辯稱已盡注意能事云云，無非卸責之詞，不足採信。又被害人宋榮助因本件車
    禍受傷死亡，亦經檢察官督同法醫相驗屬實，有勘驗筆錄、相驗屍體證明書、驗
    斷書、照片多張在卷可證。按汽車在倒車時，應顯示倒車燈光或手勢後，謹慎緩
    慢後倒，並應注意其他車輛及行人，道路交通安全規則第一百十條第二款定有明
    文。被告駕車自應注意上開規定，且依當時情形並無不能注意之情事，竟未注意
    前開規定因而肇事，致宋榮助受傷死亡，足認被告具有過失，且其過失行為與被
    害人之死亡間有相當因果關係存在，事證明確，被告犯行應堪認定。另公訴意旨
    認被告倒車地點為交通頻繁處所，依道路交通管理規則第一百十條第一款之規定
    ，不得在該處倒車。又被告於本院審理時，自承係在行人穿越道上倒車撞及被害
    人。然依卷附照片顯示，被告駕車肇事路口，車輛行人不多，並非交通頻繁處所
    ，且路口並無行人穿越道之劃設，上開公訴人所稱肇事地點係交通頻繁處所及被
    告所為在行人穿越道上撞及被害人之自白，均與事實不符，附此敘明。
二、核被告所為，係犯刑法第二百七十六條第一項之過失致人於死罪。爰審酌被告之
    過失程度、所生損害及犯罪後尚未與被害人家屬和解及賠償其損害等一切情狀，
    量處如主文所示之刑。
據上論斷，應依刑事訴訟法第二百九十九條第一項前段、刑法第二百七十六條第一項
、罰金罰鍰提高標準條例第一條前段，判決如主文。
本案經檢察官周慶華到庭執行職務
中    華    民    國      八十九      年    十二      月      六        日
                                      臺灣基隆地方法院交通法庭
                                          法  官
附錄本案論罪科刑法條全文
刑法第二百七十六條第一項
因過失致人於死者，處二年以下有期徒刑、拘役或二千元以下罰金。


司法院資訊處製作；財團法人民間司法改革基金會備份。
